臺灣基隆地方法院民事裁定            100年度家聲字第162號
聲  請  人  胡建平
相  對  人  黎冰
上列聲請人聲請認可大陸判決事件，本院裁定如下：
    主  文
大陸地區湖北省鄂州市中級人民法院於西元二００六年七月二十
二日生效之西元二００六年四月二十二日（二００六）鄂州法民
三初字第一號民事確定判決應予認可。
聲請程序費用新臺幣壹仟元由聲請人負擔。
    事實及理由
一、本件聲請意旨略以：兩造原係夫妻，因性格不合，難以繼續
    夫妻共同生活，經湖北省鄂州市中級人民法院於西元2006年
    4 月22日判決准予離婚，並經判決確定，為此聲請認可大陸
    判決等語，並提出經大陸地區湖北省鄂州市公證處公證暨財
    團法人海峽交流基金會（100）核字第069543 號驗證之湖北
    省鄂州市中級人民法院（2006）鄂州法民三初字第1 號民事
    判決書、生效證明書及（2006）鄂州法民三初字第1-1 號民
    事裁定書等件為證。
二、按在大陸地區作成之民事確定裁判、民事仲裁判斷，不違背
    臺灣地區公共秩序或善良風俗者，得聲請法院裁定認可，臺
    灣地區與大陸地區人民關係條例第74條第 1項定有明文；又
    上開規定，以在臺灣地區作成之民事確定判決、民事仲裁判
    斷，得聲請大陸地區法院裁定認可或為執行名義者，始適用
    之，同條例第74條第3項亦有明文。
三、經查：聲請人之上開主張，業據提出上開書證為憑，自堪認
    為真實。本院審酌前開判決係以「兩人因缺少溝通，不能相
    互理解，產生不睦。到臺灣後，黎冰一如繼往的照顧其父和
    料理家務，但因遠離家鄉，人地生疏，加上語言、文化的差
    異，胡建平便成了其唯一的親人和精神支柱，自然對其有了
    更多的依賴。但胡建平因忙於工作，忽略了黎冰的感受，疏
    於對其照顧和呵護，反而對其行為不加理解，加上兩人所受
    教育和文化背景的差異，對事物的看法又常有分歧，以致經
    常發生爭吵，加深了雙方感情的裂痕。現實婚姻生活與美好
    憧憬的巨大落差，使得身處異鄉的黎冰毅然返回大陸，選擇
    不願與胡建平共同生活。因夫妻感情的淡化，雙方現已分居
    」、「綜合兩人婚後感情、婚姻現狀，可認定夫妻感情已經
    破裂」等情為由，判准兩造離婚；因上開理由，足認已構成
    臺灣地區民法第1052條第2 項難以維持婚姻之重大事由，而
    得請求判決離婚，其判決尚不違背臺灣地區公共秩序或善良
    風俗，而大陸地區之法院原則上亦認可我國法院作成之裁判
    ，則聲請人聲請本院予以裁定認可上開大陸地區法院作成之
    民事確定判決，核與首揭規定相符，應予准許。
四、依非訟事件法第21條第1項前段，裁定如主文。
中    華    民    國   100    年    8     月    31    日
                  家事法庭  法  官  何怡穎
以上正本係照原本作成。
如對本裁定抗告，應於本裁定送達後10日內，向本院提出抗告狀
，並繳納抗告費新臺幣1000元，抗告於本院合議庭。
中    華    民    國   100    年    8     月    31    日
                            書記官  莊國南